臺灣臺北地方法院刑事判決
111年度審訴字第1061號
公  訴  人  臺灣臺北地方檢察署檢察官
被      告  李金水


上列被告因毒品危害防治條例案件，經檢察官提起公訴（111年
度偵字第10538號），嗣被告於本院準備程序中就被訴事實為有
罪之陳述，經本院合議庭裁定由受命法官獨任進行簡式審判程序
審理，判決如下：
    主      文
李金水持有第一級毒品純質淨重十公克以上，處有期徒刑壹年。
扣案含第一級毒品海洛因成分之碎塊柒袋（總驗餘淨重貳拾點參
玖公克，總純質淨重拾柒點壹柒公克，含無法完全析離之外包裝
袋柒只），均沒收銷燬之。
    事實及理由
一、本件犯罪事實及證據，除證據部分應補充「被告李金水於本
    院準備程序及審理中之自白（見本院卷第194頁、第198頁）
    」外，其餘犯罪事實及證據均引用檢察官起訴書之記載（如
    附件）。
二、論罪科刑
(一)核被告所為，係犯毒品危害防制條例第11條第3項之持有第
    一級毒品純質淨重10公克以上罪。
(二)被告基於單一持有毒品之犯意而自取得時起至為警查獲止，
    持有行為僅一個，罪名同一，為繼續犯之單純一罪。
(三)爰以行為人之責任為基礎，審酌被告無視政府杜絕毒品犯罪
    之禁令，且知悉毒品對人體身心健康與社會秩序危害甚鉅，
    竟持有純質淨重逾量之第一級毒品，於社會潛在危害非輕，
    應予非難，惟念其犯後坦承犯行，且持有之毒品尚未害及他
    人，並衡酌被告犯罪之動機、手段、目的、持有毒品之種類
    及數量，暨其自述國中肄業(戶籍資料顯示為國中畢業，見
    本院卷第11頁)之智識程度、先前職業收入、無需扶養他人
    之家庭經濟生活狀況（見本院卷第201頁）等一切情狀，量
    處如主文所示之刑。
三、沒收部分
(一)扣案含第一級毒品海洛因成分之碎塊7袋（驗前淨重共計20.
    40公克，驗餘淨重共計20.39公克，純度84.15％，純質淨重1
    7.17公克），經送法務部調查局濫用藥物實驗室檢驗結果，
    檢出含第一級毒品海洛因成分，有法務部調查局濫用藥物實
    驗室鑑定書在卷可稽（見毒偵卷第109頁），應依毒品危害
    防制條例第18條第1項前段之規定沒收銷燬之。又盛裝上開
    毒品之包裝袋，以現今所採行之鑑驗方式，包裝袋仍會殘留
    微量毒品，而無法將之完全析離，是上揭包裝袋因沾附毒品
    無法完全析離，自應整體視為毒品，依毒品危害防制條例第
    18條第1項前段規定，併予宣告沒收銷燬之。至已鑑驗耗損
    之毒品，既已因鑑驗用罄而滅失，自無庸再予宣告沒收銷燬
    之。
(二)至扣案之第二級毒品甲基安非他命1包、注射針筒4支，與其
    被訴本案持有第一級毒品純質淨重10公克以上犯行無關，均
    不予宣告沒收，宜由檢察官另為適法之處理，併此敘明。
四、依刑事訴訟法第273條之1第1項、第299條第1項前段、第310
    條之2、第454條第2項，毒品危害防制條例第11條第3項、第
    18條第1項前段，刑法第11條，判決如主文。
本案經檢察官唐仲慶提起公訴，檢察官張友寧到庭執行職務。中
　　華　　民　　國　　111 　年　　8 　　月　　25　　日
　　　　　　　　　刑事第二十一庭  法　官　王筱寧
上正本證明與原本無異。
如不服本判決應於收受送達後20日內向本院提出上訴書狀，並應
敘述具體理由；其未敘述上訴理由者，應於上訴期間屆滿後20日
內向本院補提理由書（均須按他造當事人之人數附繕本）「切勿
逕送上級法院」。因疫情而遲誤不變期間，得向法院聲請回復原
狀。
                                  書記官  林思辰
中　　華　　民　　國　　111 　年　　8 　　月　　25　　日
毒品危害防制條例第11條
持有第一級毒品者，處3年以下有期徒刑、拘役或新臺幣30萬元
以下罰金。
持有第二級毒品者，處2年以下有期徒刑、拘役或新臺幣20萬元
以下罰金。
持有第一級毒品純質淨重十公克以上者，處1年以上7年以下有期
徒刑，得併科新臺幣1百萬元以下罰金。
持有第二級毒品純質淨重二十公克以上者，處6月以上5年以下有
期徒刑，得併科新臺幣70萬元以下罰金。
持有第三級毒品純質淨重五公克以上者，處2年以下有期徒刑，
得併科新臺幣20萬元以下罰金。
持有第四級毒品純質淨重五公克以上者，處1年以下有期徒刑，
得併科新臺幣10萬元以下罰金。
持有專供製造或施用第一級、第二級毒品之器具者，處1年以下
有期徒刑、拘役或新臺幣10萬元以下罰金。

附件
臺灣臺北地方檢察署檢察官起訴書
                                    111年度偵字第10538號
　　被　　　告　李金水　


上列被告因違反毒品危害防制條例案件，已經偵查終結，認應提
起公訴，茲將犯罪事實及證據並所犯法條分敘如下：
　　　　犯罪事實
一、李金水基於供己施用而持有第一級毒品海洛因純質淨重10公
    克以上之犯意，於民國111年2月12日17時許，在新北市三重
    區大同公園附近之茶藝館內，以新臺幣5萬元之價格，向真
    實姓名年籍不詳、綽號「阿賢」之成年男子購得海洛因7包
    （合計淨重20.40公克、驗餘淨重20.39公克、純度84.15％、
    純質淨重17.17公克），而持有第一級毒品純質淨重10公克
    以上。復基於施用第一級毒品海洛因、第二級毒品甲基安非
    他命之犯意，於同日18時許，在○○市○○區○○街000巷00號0樓
    之住處，以針筒施打之方式，同時施用海洛因與甲基安非他
    命1次（李金水涉犯施用第一級、第二級毒品犯行，另行聲
    請觀察勒戒）。嗣於111年2月12日21時8分許，在臺北市萬
    華區環河南路2段與桂林路口，因形跡可疑為警盤查，李金
    水趁隙將甲基安非他命1包（淨重0.3570公克、驗餘淨重0.3
    568公克）丟棄於臺北市萬華區環河南路2段5號2樓屋簷，經
    警方發現當場取下查扣，並附帶搜索李金水身體及隨身物品
    ，而在其隨身包包內查扣上開海洛因7包、注射針筒4支等物
    ，而查悉上情。
二、案經臺北市政府警察局萬華分局報告暨本署簽分偵辦。
　　　　證據並所犯法條
一、證據清單及待證事實：
編號 證據名稱 待證事實 1 被告李金水於警詢及偵查中之自白 全部犯罪事實。 2 自願受搜索同意書、臺北市政府警察局保安警察大隊搜索扣押筆錄、扣押物品目錄表、扣押物照片12張 警方於被告身上查扣甲基安非他命1包、海洛因7包、注射針筒4支等物之事實。 3 法務部調查局濫用藥物實驗室111年3月2日調科壹字第11123003400號鑑定書 扣案之海洛因7包，經檢驗均含海洛因成分，合計淨重20.40公克、驗餘淨重20.39公克、純度84.15％、純質淨重17.17公克 4 台灣尖端先進生技醫藥股份有限公司111年2月25日濫用藥物檢驗報告（尿液檢體編號：159616）、臺北市政府警察局偵辦毒品案件尿液檢體委驗單（尿液檢體編號：159616） 被告經採集尿液送驗，鑑驗結果呈安非他命、甲基安非他命、嗎啡、可待因陽性反應之事實。 5 交通部民用航空局航空醫務中心111年2月23日航藥鑑字第0000000號毒品鑑定書 扣案之甲基安非他命1包，鑑驗檢出甲基安非他命成分，淨重0.3570公克、驗餘淨重0.3568公克。 
二、核被告所為，係犯毒品危害防制條例第11條第3項之持有第
    一級毒品純質淨重10公克以上罪嫌。扣案之海洛因7包（合
    計淨重20.40公克、驗餘淨重20.39公克、純度84.15％、純質
    淨重17.17公克），請依同條例第18條第1項前段規定宣告沒
    收並銷燬。
三、依刑事訴訟法第251條第1項提起公訴。
　　此　致
臺灣臺北地方法院
中　　華　　民　　國　 111　　年　　4 　　月　　11　　日
　　　　　　　　　　　　　　　檢　察　官　唐 仲 慶
本件正本證明與原本無異
中　　華　　民　　國　 111　　年　　5 　　月　　4 　　日
　　　　　　　　　            書　記　官  李 韋 錡
附錄本案所犯法條全文
毒品危害防制條例第11條
持有第一級毒品者，處 3 年以下有期徒刑、拘役或新臺幣 30
萬元以下罰金。
持有第二級毒品者，處 2 年以下有期徒刑、拘役或新臺幣 20
萬元以下罰金。
持有第一級毒品純質淨重十公克以上者，處 1 年以上 7 年以下
有期徒刑，得併科新臺幣 1 百萬元以下罰金。
持有第二級毒品純質淨重二十公克以上者，處 6 月以上 5 年以
下有期徒刑，得併科新臺幣 70 萬元以下罰金。
持有第三級毒品純質淨重五公克以上者，處 2 年以下有期徒刑
，得併科新臺幣 20 萬元以下罰金。
持有第四級毒品純質淨重五公克以上者，處 1 年以下有期徒刑
，得併科新臺幣 10 萬元以下罰金。
持有專供製造或施用第一級、第二級毒品之器具者，處 1 年以
下有期徒刑、拘役或新臺幣 10 萬元以下罰金。